【裁判字號】    88,易,3354
【裁判日期】    890107
【裁判案由】    傷害
【裁判全文】
~W2Z2;臺灣臺南地方法院刑事判決~W1Z1;            八十八年度易字第三三五四號
    公  訴  人  臺灣台南地方法院檢察署檢察官
    被      告  乙○○
右列被告因傷害案件，經檢察官提起公訴（八十八年度偵字第一三二三三號），本院
判決如左：
    主  文
乙○○連續傷害人之身體，處有期徒刑伍月，如易科罰金，以參佰元折算壹日。平底
鍋及鏟子各壹只均沒收之。
    事  實
一、乙○○與其妻陳錦美感情不洽，現仍在最高法院訴訴離婚中，陳錦美乃暫住其姐
    丙○○家，乙○○因而懷恨其娘家之人，於民國八十八年十月二十四下午五時三
    十分許，乙○○見丙○○到其台南市○○路○段一一二巷七十五號住處，欲帶其
    與與陳錦美所生之子陳家寶外出，竟基於傷害人之概括犯意，以煮菜用鐵製之平
    底鍋及鏟子各一只（未扣案）毆打丙○○，致其受有右頭頂部瘀腫（2×1.5公分
    ）、左眉毛處裂傷（1.5×0.3公分）、左眼瞼上方瘀腫（3×1公分）、左眼結膜
    出血、左手臂瘀腫（5×2公分）、左手肘瘀腫（5×3.5公分）、右肩部瘀腫（
    2.5 ×1.5公分）、右前臂瘀腫（3×2.5公分）、右手掌瘀腫（3×2公分）、右
    手第一指瘀腫（2×1.5公分）等傷害；嗣丙○○之兄甲○○聞訊趕到，見狀丙○○血流滿面，即欲打電話報警處理，乙○○復承上開傷害之犯意，以上開鐵製平
    底鍋毆打甲○○，致其受有頭部、右前額、頭部、頸部、左前臂及背部多處挫傷
    等傷害。
二、案經丙○○、甲○○訴請台灣台南地方法院檢察署檢察官偵查起訴。
    理  由
一、訊據被告乙○○矢口否認有傷害犯行，辯稱：告訴人丙○○進門時，伊正拿著平
    底鍋吃麵，渠見到伊出口就罵並抓伊及踼伊下體，丙○○身上的傷是沒有站穩自
    己摔倒的，而告訴人甲○○的傷怎麼來的，伊並不清楚，伊沒有毆打告訴人丙○○、甲○○云云。惟查：右揭犯罪事實，業據告訴人丙○○、甲○○於檢察官偵
    查中指訴歷歷，且告訴人丙○○於本院審理時復到庭指稱：「當天我妹妹陳錦美
    回南部，將其子陳家寶託我照顧，我和哥哥甲○○約好到安平走走，故到乙○○
    家叫「家寶」，被告就用三字經罵我，並用手上所拿的平底鍋、鍋內有麵，鍋和
    麵向我打過來，我倒在地上臉上是血，後來我兒子來了，他叫陳誌麟，我告訴兒
    子報警，我兒子就過去叫我哥哥甲○○，我哥哥過來就拿手機報警，結果被告就
    又打我哥哥」（詳本院八十九年一月七日審判筆錄）；而告訴人甲○○亦到庭指
    稱：「當天我約了丙○○開車帶家寶去安平玩，我就到丙○○家要載她，到她家
    時她兒子陳誌麟說媽媽到乙○○家去找家寶，我在那裡等，後來陳誌麟說媽媽被
    打，我去被告家，看到丙○○滿臉是血倒在地上，我要報警，被告就用鍋子攻擊
    我。」綦詳（見本院八十九年一月七日審判筆錄），而告訴人丙○○、甲○○受
    有上揭傷害，亦有行政院衛生署台南醫院、十全診所、呂忠苓眼科診所出具之診
    斷證明書四紙存卷可稽。參以被告聞告訴人等上門，竟持鍋、鏟待客，實違常情
    ，且告訴人丙○○遍體鱗傷，主要的傷勢在頭部，被告竟辯稱告訴人是自己跌倒
    摔傷的云云，亦與事理有悖。綜上所述，參互印證，告訴人二人之傷顯遭被告毆
    打所造成，被告所辯乃畏罪卸責之詞，不足採信。本件事證已甚明確，被告犯行
    已堪認定。
二、核被告傷害人之身體，所為係犯刑法第二百七十七條第一項之傷害罪。被告二次
    傷害之犯行，時間緊接，犯罪構成要件相同，顯係基於概括犯意反覆為之，為連
    續犯，應依刑法第五十六條規定，以一罪論，並加重其刑。爰審酌被告犯罪之動
    機、目的、手段、與告訴人之關係、出手甚重造成告訴人等傷勢非輕，惡性重大
    ，犯後狡飾犯行毫無悔意等一切情狀，量處如主文所示之刑，並諭知易科罰金折
    算標準，以資懲儆。犯罪所用鐵製之平底鍋及鏟子各一只，為被告所有供犯罪所
    用之物，應依刑法第三十八條第一項第二款宣告沒收之。
據上論斷，應依刑事訴訟法第二百九十九條第一項前段，刑法第五十六條、第二百七
十七條第一項、第四十一條、第三十八條第一項第二款，罰金罰鍰提高標準條例第一
條前段、第二條，判決如主文。
本案經檢察官羅瑞昌到庭執行職務。
中    華    民    國      八十九  年     一         月       七        日
                              臺灣臺南地方法院刑事第一庭
                                  法  官  謝瑞龍
如不服本判決應於送達後十日內向本院提出上訴狀
                                  書記官  陳玉果
中   華     民    國     八十九   年      一         月       七       日
附錄本案論罪科刑法條全文：
刑法第二百七十七條第一項：傷害人之身體或健康者，處三年以下有期徒刑、拘役或
                          一千元以下罰金。


司法院資訊處製作；財團法人民間司法改革基金會備份。
